Minutes et répertoires du notaire Louis Ernest SEGOND, 8 juillet 1865 - décembre 1890 (étude XIII)
Archives nationales
- Minutes de Louis Ernest SEGOND, 1808 - 1918; MC/ET/XIII/847 - MC/ET/XIII/1162
  - Minutes. 1888, 11 juillet - 1888, 18 juillet, 11 juillet 1888 - 18 juillet 1888; MC/ET/XIII/1113
    - Inventaire après décès de Charles Adolphe Demachy dressé entre le 18 juillet 1888 et le 17 avril 1890, dans son hôtel particulier situé 13, rue François Ier, où le défunt est mort, le 29 juin 1888, à la requête de sa veuve, Marie Joséphine Zoé Girod de l'Ain, propriétaire, demeurant même adresse et de leurs quatre enfants, Félicie Charlotte Germaine Demachy, veuve du comte Jean Centule Raoul de Béarn, Édouard Adrien Demachy, Léon Robert Demachy, tous rentiers et demeurant tous 13, rue François Ier, et Charles Amédée Demachy, rentier, demeurant 9, rue Vernet. (32 f.)., MC/ET/XIII/1113
      De l'image fixe à l'image animée (1820-1910), documents du Minutier central des notaires de Paris relatifs à l'histoire des photographes et de la photographie, par Marc Durand, Paris, Archives nationales, 2013 (sous presse), notice n° 1446 (version dématérialisée de l'instrument de recherche, les notices biographiques et compléments de descriptions d'actes ne se trouvent que sur la version papier de l'ouvrage, voir contexte dans le Plan d’orientation général - Notaires de Paris, guides thématiques du Minutier).
      Vernet (rue); Demachy, Charles Adolphe; Girod de l'Ain, Marie Joséphine Zoé; Béarn, Jean Centule Raoul de; Demachy, Félicie Charlotte Germaine; Demachy, Édouard Adrien; Demachy, Léon Robert; Demachy, Charles Amédée
  - Minutes. 1888, 19 juillet - 1888, 31 juillet, 19 juillet 1888 - 31 juillet 1888; MC/ET/XIII/1114
  - Minutes. 1888, août, août 1888; MC/ET/XIII/1115
  - Minutes. 1888, septembre, septembre 1888; MC/ET/XIII/1116
  - Minutes. 1888, 1er octobre - 1888, 16 octobre, 1er octobre 1888 - 16 octobre 1888; MC/ET/XIII/1117
  - Minutes. 1888, 17 octobre - 1888, 30 octobre, 17 octobre 1888 - 30 octobre 1888; MC/ET/XIII/1118
  - Minutes. 1888, novembre, novembre 1888; MC/ET/XIII/1119
  - Minutes. 1888, 1er décembre - 1888, 12 décembre, 1er décembre 1888 - 12 décembre 1888; MC/ET/XIII/1120
  - Minutes. 1888, 13 décembre - 1888, 23 décembre, 13 décembre 1888 - 23 décembre 1888; MC/ET/XIII/1121
  - Minutes. 1888, 24 décembre - 1888, 24 décembre 1888 - 1888; MC/ET/XIII/1122
  - Minutes. 1889, janvier, janvier 1889; MC/ET/XIII/1123
  - Minutes. 1889, février, février 1889; MC/ET/XIII/1124
    - Cahier des charges pour la vente de brevets et de matériels dépendant de la Société anonyme des lanternes magiques électriques françaises, à la requête de Louis Manteau, ancien secrétaire, demeurant 126, rue de Rivoli et André Villard, comptable, demeurant 2, rue Dorian, liquidateurs de ladite société., 25 février 1889; MC/ET/XIII/1124
      De l'image fixe à l'image animée (1820-1910), documents du Minutier central des notaires de Paris relatifs à l'histoire des photographes et de la photographie, par Marc Durand, Paris, Archives nationales, 2013 (sous presse), notice n° 5101 (version dématérialisée de l'instrument de recherche, les notices biographiques et compléments de descriptions d'actes ne se trouvent que sur la version papier de l'ouvrage, voir contexte dans le Plan d’orientation général - Notaires de Paris, guides thématiques du Minutier).
      Dorian (rue); Rivoli (rue de); Manteau, Louis; Villard, André
  - Minutes. 1889, mars, mars 1889; MC/ET/XIII/1125
    - Vente par Louis Manteau, ancien secrétaire, demeurant 126, rue de Rivoli et André Villard, comptable, demeurant 2, rue Dorian, liquidateurs de la Société anonyme des lanternes magiques électriques françaises, de brevet et de matériel dépendant de ladite société., 29 mars 1889; MC/ET/XIII/1125
      De l'image fixe à l'image animée (1820-1910), documents du Minutier central des notaires de Paris relatifs à l'histoire des photographes et de la photographie, par Marc Durand, Paris, Archives nationales, 2013 (sous presse), notice n° 5102 (version dématérialisée de l'instrument de recherche, les notices biographiques et compléments de descriptions d'actes ne se trouvent que sur la version papier de l'ouvrage, voir contexte dans le Plan d’orientation général - Notaires de Paris, guides thématiques du Minutier).
  - Minutes. 1889, avril, avril 1889; MC/ET/XIII/1126
  - Minutes. 1889, 1er mai - 1889, 19 mai, 1er mai 1889 - 19 mai 1889; MC/ET/XIII/1127
  - Minutes. 1889, 20 mai - 1889, 31 mai, 20 mai 1889 - 31 mai 1889; MC/ET/XIII/1128
  - Minutes. 1889, juin, juin 1889; MC/ET/XIII/1129
    - Inventaire après décès de Marie Charlotte Hortense Court, dressé les 15 juin et 17 octobre 1889, dans son appartement situé 77, rue Miromesnil, où la défunte est morte, le 26 avril 1889, à la requête de son mari, Paul Émile Berton, artiste peintre, demeurant même adresse et comme tuteur de leurs deux enfants, André Henri et Hélène Marie Julie Henriette Berton, en présence d'Henri Court, rentier, subrogé tuteur, demeurant même adresse. (12 f.). Extrait: Dans l'atelier: 65e Cent cinquante études, paysages divers, par M. Berton et un lot de dessins et photographies, chassis, couleur, etc. le tout estimé trois mille francs------------------------ 3 000 f. 72e un appareil à photographier, prisé trente francs------------------------ 30 f., 15 juin 1889; MC/ET/XIII/1129
      De l'image fixe à l'image animée (1820-1910), documents du Minutier central des notaires de Paris relatifs à l'histoire des photographes et de la photographie, par Marc Durand, Paris, Archives nationales, 2013 (sous presse), notice n° 438 (version dématérialisée de l'instrument de recherche, les notices biographiques et compléments de descriptions d'actes ne se trouvent que sur la version papier de l'ouvrage, voir contexte dans le Plan d’orientation général - Notaires de Paris, guides thématiques du Minutier).
      Miromesnil (rue de); Berton, Paul Émile; Court, Marie Charlotte Hortense; Court, Henri; Berton, André Henri; Berton, Hélène Marie Julie Henriette
  - Minutes. 1889, 1er juillet - 1889, 15 juillet, 1er juillet 1889 - 15 juillet 1889; MC/ET/XIII/1130
  - Minutes. 1889, 16 juillet - 1889, 31 juillet, 16 juillet 1889 - 31 juillet 1889; MC/ET/XIII/1131
  - Minutes. 1889, août - 1889, septembre, août 1889 - septembre 1889; MC/ET/XIII/1132
  - Minutes. 1889, octobre, octobre 1889; MC/ET/XIII/1133
    - Prêt conditionnel par le Crédit foncier de France à Alexandre dit Ernest Ladrey, photographe, et Hélène Constance Joséphine Blanche Plaut, son épouse, demeurant Passage des Princes et Charles Henri Plaut, propriétaire, et Françoise Clémentine Pailleux, son épouse, demeurant à Avon (Seine-et-Marne), Alexandre Ladrey, agissant comme mandataire de son beau-père, pour une somme de 10 000 francs, réalisée en numéraire remboursable en trente annuités de 636,10 francs sur 30 ans comprenant un intérêt de 5 % l'an plus les frais administratifs. Les contractants hypothèquent, pour sûreté de garantie, une maison située 22, passage Bournisien., 2 octobre 1889; MC/ET/XIII/1133
      1889, 11 novembre Réalisation du prêt.
      De l'image fixe à l'image animée (1820-1910), documents du Minutier central des notaires de Paris relatifs à l'histoire des photographes et de la photographie, par Marc Durand, Paris, Archives nationales, 2013 (sous presse), notice n° 2681 (version dématérialisée de l'instrument de recherche, les notices biographiques et compléments de descriptions d'actes ne se trouvent que sur la version papier de l'ouvrage, voir contexte dans le Plan d’orientation général - Notaires de Paris, guides thématiques du Minutier).
      Princes (passage des); Bournisien (passage); Richelieu (rue de); Avon (Seine-et-Marne); Ladrey, Alexandre dit Ernest; Plaut, Hélène Constance Joséphine Blanche; Plaut, Charles Henri; Pailleux, Françoise Clémentine
  - Minutes. 1889, novembre, novembre 1889; MC/ET/XIII/1134
  - Minutes. 1889, décembre, décembre 1889; MC/ET/XIII/1135
  - Minutes. 1890, janvier, janvier 1890; MC/ET/XIII/1136
  - Minutes. 1890, février, février 1890; MC/ET/XIII/1137
    - Vente par la société anonyme des terrains du Parc Monceau à Ange Jean Louis Alphonse Trezel, docteur en droit, avocat au conseil d’état et à la cour de cassation, demeurant à Paris, avenue de l’Opéra, n° 18, de deux maisons à Paris, rue de Phalsbourg, n°s 13 et 17 (dix-septième arrondissement)., 17 février 1890; MC/ET/XIII/1137
      Une copie numérique est conservée dans le service.
      Informations complémentaires: Cet acte contient deux plans.
      Origine de l'information: Acte signalé par le personnel du Minutier central des notaires de Paris.
      Date de création de la notice: 2014 (T.Boudignon)
      acte de vente; Trezel, Ange Jean Louis Alphonse; avocat; Opéra (avenue de l'); Phalsbourg (rue de)
  - Minutes. 1890, mars, mars 1890; MC/ET/XIII/1138
  - Minutes. 1890, avril, avril 1890; MC/ET/XIII/1139
    - Notoriété après décès Alexandre dit Ernest Ladrey, survenu en son domicile passage des Princes, 97, rue de Richelieu, le 9 décembre 1889., 14 avril 1890; MC/ET/XIII/1139
      De l'image fixe à l'image animée (1820-1910), documents du Minutier central des notaires de Paris relatifs à l'histoire des photographes et de la photographie, par Marc Durand, Paris, Archives nationales, 2013 (sous presse), notice n° 2682 (version dématérialisée de l'instrument de recherche, les notices biographiques et compléments de descriptions d'actes ne se trouvent que sur la version papier de l'ouvrage, voir contexte dans le Plan d’orientation général - Notaires de Paris, guides thématiques du Minutier).
      Princes (passage des); Richelieu (rue de); Ladrey, Alexandre dit Ernest
  - Minutes. 1890, mai, mai 1890; MC/ET/XIII/1140
  - Minutes. 1890, juin, juin 1890; MC/ET/XIII/1141
  - Minutes. 1890, juillet, juillet 1890; MC/ET/XIII/1142
    - Contrat de mariage sous le régime de la communauté de biens entre René Guilleminot, ingénieur chimiste, demeurant 6, rue Choron, et Marie Cécile Louise Virginie Dureau, sans profession, demeurant 137, boulevard Saint-Michel. Mariage à la mairie du 9e arrondissement de Paris. À signaler: l'acte contient copie du mariage civil des époux en présence de Louis Alphonse Davanne., 21 juillet 1890; MC/ET/XIII/1142
      De l'image fixe à l'image animée (1820-1910), documents du Minutier central des notaires de Paris relatifs à l'histoire des photographes et de la photographie, par Marc Durand, Paris, Archives nationales, 2013 (sous presse), notice n° 2304 (version dématérialisée de l'instrument de recherche, les notices biographiques et compléments de descriptions d'actes ne se trouvent que sur la version papier de l'ouvrage, voir contexte dans le Plan d’orientation général - Notaires de Paris, guides thématiques du Minutier).
      Choron (rue); Saint-Michel (boulevard); Guilleminot, René; Dureau, Marie Cécile Louise Virginie; Davanne, Louis Alphonse
  - Minutes. 1890, août - 1890, septembre, août 1890 - septembre 1890; MC/ET/XIII/1143
  - Minutes. 1890, octobre, octobre 1890; MC/ET/XIII/1144
  - Minutes. 1890, novembre, novembre 1890; MC/ET/XIII/1145
  - Minutes. 1890, décembre, décembre 1890; MC/ET/XIII/1146/A
    Ancienne(s) cote(s):
    ET/XIII/1146
  - Expéditions. 1882, MC/ET/XIII/1157
    copie authentique
  - Expéditions. 1883, MC/ET/XIII/1158
  - Expéditions. 1884, MC/ET/XIII/1159
  - Expéditions. 1885, MC/ET/XIII/1160
  - Expéditions. 1886 - 1918, MC/ET/XIII/1161
  - Brevets. 1808 - 1887, MC/ET/XIII/1162
    Brevets de divers notaires: Thomas-Philippe Foucher (1808, 1809, 1825-1827, 1830), Philippe-Edme Foucher (1842, 1846-1865), Louis-Ernest Segond (1865-1887).
    brevet notarié
- Répertoire(s) de Louis Ernest SEGOND, 17 mai 1866 - 1890; MC/RE/XIII/25 - MC/RE/XIII/26
  - Répertoire. 1866, 17 mai - 1879, 10 janvier, 17 mai 1866 - 10 janvier 1879; MC/RE/XIII/25
    Informations concernant le classement et la cotation:
    Le niveau inférieur de description, quand il existe, correspond aux mentions d'actes contenues dans le répertoire. Parmi celles-ci, certaines peuvent y être décrites, de manière plus ou moins détaillée. Pour consulter l'acte proprement dit, il convient de rechercher la cote au niveau des articles (registre ou liasse) des minutes du notaire (cote de type 'MC/ET').
  - Répertoire. 1879, 10 janvier - 1890, 10 janvier 1879 - 1890; MC/RE/XIII/26
    - Notoriété concernant Jules Offenbach, décédé à la maison Dubois, rue du Faubourg Saint-Denis, n°200, le 10 octobre 1880., 11 février 1881
      Attention: la cote de répertoire (de type 'MC/RE') ne permet pas de consulter la minute de l'acte. ll convient de rechercher la cote de la minute (de type 'MC/ET') au niveau des articles (registre ou liasse) de minutes du notaire.
      L'accès aux images numérisées des pages du répertoire se fait au niveau de description supérieur (' Répertoire du notaire '), rubrique ' Consulter les archives numérisées associées'.
      notoriété; Faubourg-Saint-Denis (rue du); Offenbach, Jules
    - Certificat de propriété concernant Nélie-Barbe-Hyacinthe Jacquemart, peintre, épouse d'Edouard André, homme politique., 27 juillet 1881
      certificat; Jacquemart, Nélie-Barbe-Hyacinthe; André, Edouard; peintre; dirigeant politique
    - Décharge de legs par Nicolas Georges, prince BIBESCO, Bucarest, Roumanie, à la succession de VATRY., 16 décembre 1881
      Étrangers en France, Français à l'étranger et aux colonies, XVIe-XIXe siècle (env. 1.000 actes), par le personnel du Minutier,1950-2000 (fichier papier entièrement dématérialisé; voir contexte dans le Plan d’orientation général - Notaires de Paris, guides thématiques du Minutier).
      délivrance de legs; Roumanie; Bucarest (Roumanie); Bibesco, Nicolas Georges; Vatry
    - Vente par Alphonse Emile Clerc, faubourg de Clichy, n° 16, à Henri de Lamonta, rue Taitbout, n° 59, d'un immeuble au Collet-de-Dèze (Lozère) moyannant 12000 francs., 11 janvier 1883
      Date de création de la notice: 2003
      acte de vente; Le Collet-de-Dèze (Lozère); Clerc, Alphonse Emile; Lamonta, Henri de